【裁判字號】    98,訴,567
【裁判日期】    981130
【裁判案由】    營利事業所得稅
【裁判全文】
高雄高等行政法院判決
                                    98年度訴字第567號
                                民國98年11月24日辯論終結
原      告  濟音發股份有限公司
代  表  人  甲○○
被      告  財政部高雄市國稅局
代  表  人  陳金鑑  局長
訴訟代理人  乙○○
上列當事人間因營利事業所得稅事件，原告不服財政部中華民國
98年7月20日台財訴字第09800298130號訴願決定，提起行政訴訟
，本院判決如下：
    主  文
原告之訴駁回。
訴訟費用由原告負擔。
    事實及理由
一、程序事項：
    本件原告經合法通知，未於言詞辯論期日到場，核無行政訴
    訟法第218條準用民事訴訟法第386條各款所列情事，爰依被
    告聲請由其一造辯論而為判決。
二、事實概要：
    緣原告93年度營利事業所得稅結算申報，申報營業收入淨額
    新台幣（下同）120,663,548元，營業成本102,552,589元，
    全年所得額3,402,923元，原經被告依書面審查核定全年所
    得額為3,402,923元。嗣因列入抽查案件，經初查調帳查核
    結果，以原告未能依限補具說明並提示相關產銷成本之資料
    供核，而依同業利潤標準毛利率計算其產製成本後之淨利超
    過當年度全部營業收入淨額依同業利潤標準核定之所得額，
    乃依營利事業所得稅查核準則（下稱查核準則）第6條第1項
    規定，按同業利潤標準淨利率(8%)核定營業淨利9,653,083
    元，加計非營業收入169,312元及減除非營業損失及費用1,
    424,619元，核定全年所得額為8,397,776元。原告不服，申
    經復查，未獲變更，提起訴願，亦遭決定駁回，遂提起本件
    行政訴訟。
三、本件原告主張：
（一）按螺絲產品為單一原料之產品，其耗用之原料大致分為黑
      鐵線（低碳鋼鐵線）、白鐵線、銅線三種，故其產品依其
      耗用原料別亦區分為「黑鐵螺絲（一般螺絲）」、「白鐵
      螺絲」及「銅螺絲」三種，惟原告本期委託生產製造者皆
      為黑鐵螺絲（一般鐵線螺絲），故所耗用之原料皆為黑鐵
      線，由於原料供應商不同，而使用「磨光捲線」、「黑鐵
      絲」、「生抽」、「鐵線」等不同名稱而已，實際上均屬
      低碳鋼鐵線，以上事實，被告更可向供應商予以查證。雖
      然同類原料為配合不同規格產品之生產，而有大小大不同
      規格及因每批購入之時間、數量、條件及其他種種因素之
      影響，其單價自亦高低不一，或其原料品質略有差異，惟
      其既屬「同類」之原料，其計算數量之單位皆為「公斤」
      ，且其原料使用率，亦屬相同(依財政部頒耗料標準每100
      公斤品耗料114公斤)，居於盤估計算期末存貨成本及本期
      耗用原料成本之目的。以社會上之一般常識，皆認為合併
      計算其進貨、耗用及存貨數量，並依加權平均法（即全年
      度平均單價）估算期末存貨成本及本期耗用原料成本為最
      簡便及適當方法；而為一般公認會計處理方法，另依所得
      稅法第44條、查核準則第50條及51條及商業會計法第43條
      亦均明訂：商品、原料、在製品等，盤存之估價（相對為
      耗用原料成本及銷貨成本之估價，蓋全部原料成本扣除期
      末存料成本即為本期耗料成本，全部製成品成本扣除期末
      存貨成本即為本期已售產品之銷貨成本）得按上列資產之
      種類或性質依加權平均法計算期末存貨成本及本期耗用原
      料成本或銷貨成本。故合併為同一原料存貨明細帳，並無
      不當之處。查原告本期既設有原料明細帳、領料登記簿及
      生產記錄簿，並編有原料進耗存明細表、直接原料分析表
      ，有關進料之成本及數量均取有統一發票為憑，耗用原料
      量則有領料登記簿可稽，查核準則第58條亦明定申報耗用
      原料量如未超過部頒標準應予認定以上為被告所不爭之事
      實，準此，已足見有關原料之進貨、耗用及盤存之數量及
      成本金額均無不能查核勾稽之情事，至臻明確。惟被告卻
      不依據原告所提之帳簿憑證及依查核準則之規定予以查帳
      認定，顯有不依法行政之違法。
（二）如上所述原告本期生產之產品，僅有「黑鐵線螺絲（一般
      螺絲）」一種，故製成品存貨明細帳僅有「螺絲」一種，
      雖然產品有大小不同規格，部分產品加工略有差異及售價
      高低不一等事實，惟其既屬「同類」之螺絲，及居於計算
      期末存貨成本及已售產品之銷貨成本之目的。其生產、銷
      售數量亦皆以「公斤」為衡量單位，自得合併為同一製成
      品明細帳，計算其產品之生產、銷售及存貨數量，年度終
      了決算損益時，再將本期所發生之全部製造成本（直接原
      料、直接人工、製造費用）依加權平均法計算其單位成本
      （即全部製造成÷全部生產數量），估算期末存貨成本及
      已售產品之產銷成本為一般公認之會計處理方法，亦完全
      合乎上述所得稅法第44條及查核準則第50、51條之規定。
      蓋成本會計之目的仍在計算某一會計期間已售產品之「全
      部產銷成本」，並非在分析各個不同大小規格、加工程次
      或售價高低不一等之「個別產品成本」。故即使毫無會計
      學觀念之一般人士，雖至愚亦不致以依產品大小不同規格
      細分計算其期末未售產品成本及已售產品之銷貨成本。何
      況依細分大小不同規格及未細分大小不同規格所計算之存
      貨成本及銷貨成本其結果仍然相同，故歷年來，同業亦均
      以原料別（黑鐵、白鐵、銅等）分設產品明細帳，而無依
      產品大小不同規格分設明細帳之情事，稽徵機關亦從無因
      產品未依大小不同規格細分而認定其製造成本及其製成品
      之產銷存無法勾稽之情事，而有歷年各國稅局案例可稽。
      故產品未依大小、不同規格、不同售價、不同加工流程分
      設明細帳，並非表示產品之產銷存無法查核勾稽。查原告
      本期所發生之製造成本，包括直接原料、直接人工及製造
      費用均設有明細帳，平時均加以記載並持有相關之原始憑
      證為被告所不爭之事實，依查核準則之規定其製造成本皆
      能相互勾稽查核。至於製成品除設有「螺絲」明細帳外，
      其生產數量則有生產紀錄簿可稽，銷售數量亦均持有載明
      產品規格及「公斤」數量之出口報單或銷貨發票為憑，並
      編有製成品產銷存明細表、單位成本分析表及直接原料分
      析表亦均為被告所不爭之事實，原告之帳簿憑證記錄均有
      品名、數量，故其製成品產銷存數量及成本皆能勾稽查核
      之事實，應極明確。
（三）由於本期生產之產品既只有一般「螺絲」一種，故本期發
      生之製造成本（直接原料、直接人工、製造費用）自應全
      部歸屬該單一螺絲產品之成本，而無加工費用之分攤問題
      ，已如前述成本會計之目的仍在勾稽全部製造成本及產品
      生產、銷售、存貨數量，以便期末決算未售產品之存貨成
      本及已售產品之產銷成本，並非在分析不同規格、不同價
      格、不同加工層次之產品之個別成本，故在同業或同性質
      之產業絕無依不同規格、不同價格、不同加工層次之產品
      分設明細帳、分攤成本之實例。非但增加會計處理上之困
      難亦無任何實益或目的，相對亦增加查核勾稽上之困難。
      被告指稱加工費用其中不同處理流程，有不同數量，原告
      按本期全數生產之產品重量平均分攤不同流程之加工費用
      ，顯不合理乙節，極不合成本會計之邏輯，純屬為違法處
      分之藉口而已。
（四）以上有關帳簿、文據於被告調查及復查時均已依法提供，
      為被告所不爭之事實，並均能勾稽查核，而無依所得稅法
      第83條規定應依同業利潤標準核定產銷成本之構成要件。
      被告逕按同業利潤標準核定，顯然違法。並聲明求為判決
      撤銷訴願決定及原處分（復查決定含原核定處分）。
四、被告則以：
（一）納稅義務人於稽徵機關進行調查或復查時，有提供帳證查
      核之義務，如未能提示帳證供查核，稽徵機關即得依同業
      利潤標準核定所得額，所得稅法相關規定甚明。本件原告
      係從事螺絲製造及買賣業務，其螺絲產製流程，係接受訂
      單後購置原料再委外加工，且各訂單產品規格甚多、加工
      程度不一，而售價亦有不同，惟原告僅依產品總重量平均
      分攤直接人工及製造費用，與其生產流程顯有未合。爰就
      原告所提示之帳證、文據，分述如下：直接原料部分：原
      告本期購入之原料鐵線委外加工生產螺絲銷售，經核本期
      之進料發票，品名有黑鐵線、鐵線、黑鐵絲、白鐵線等，
      縱原告訴稱僅名稱不同，原料性質均屬低碳鋼鐵線，惟黑
      鐵線規格即有十餘種，其單價則為17元至25.8元不等，然
      其原料明細帳及領料紀錄簿並未依不同規格、單價入帳，
      僅將原料區分為鐵線、白鐵線等2種，亦未提示原料進出
      庫資料。又原告既自承原料為配合不同規格產品之生產，
      而有大小不同之規格，即因每批購入之時間、數量、條件
      及其他種種因素之影響，其單價自亦高低不一，自應分別
      按類別及規格作成進料、領料及退料紀錄，則原告依本身
      之主觀取捨，僅以「鐵線」「白鐵線」2種品名統稱，設
      置原料進貨之總分類帳及領料登記簿，致其原料之耗用亦
      混淆不清，原料之進耗存更是無法勾稽核對，揆諸稅捐稽
      徵機關管理營利事業會計帳簿憑證辦法第2條第2款之規定
      ，自有未合，且與帳證間應有合理的關連性，與系爭委外
      加工原料之真實性，亦顯有未合。直接人工部分：原告總
      分類帳中直接人工科目僅載全年度各月金額及年終獎金，
      又其所投入直接人工係生產最後步驟之包裝工作，依原告
      包裝費之總分類帳所載，其品名計有紙箱（大、小）、紙
      盒（大、小）、塑膠袋、棧板、條碼紙、標籤、工業膠膜
      等，亦即原告每批次螺絲產品不但規格不同，其包裝亦不
      盡相同，是直接人工之成本之入帳，理應按各批次予以合
      理分攤，並有內部詳細之資料紀錄可資驗證，原告未能提
      示相關資料，即難據以勾稽查核。製造費用部分：依原告
      產銷存明細表、總分類帳（加工費）及統一發票所載，原
      告產製螺絲產品之成本，會因成品規格或加工程度各異而
      致價格有所不同，而各項加工費亦皆屬可直接歸屬出何種
      規格產品所發生者，惟原告逕以生產數量來分擔加工費，
      復未依規定按不同規格原料之進料、領料、交運、退料、
      加工損耗、下腳、製成品繳庫作成紀錄，並編製生產日報
      表、不同產品規格之在製品明細帳、製成品明細帳、製造
      費用分攤表等，而僅設有領料紀錄簿、生產紀錄簿，實無
      從讓稽徵機關據以判斷其所產製各種不同螺絲產品之規格
      或加工程度，致無法勾稽其生產成本。製成品部分：觀諸
      原告所列報螺絲及不銹鋼螺絲存貨分類帳之明細，亦僅按
      產品進出貨之數量及單價登載，而生產產品之每公斤單位
      成本全年度分別均為42.27元、183.15元，而銷貨產品之
      每公斤單價分別為28.34元～135.46元、158.31元～296.
      77元，其未依不同產品之規格劃分品名，顯不合理。又原
      告雖設置有總分類帳、領料紀錄簿、存貨分類帳及生產紀
      錄簿等，然其出口報單及部分銷貨憑證既載有螺絲之規格
      ，惟自領料至包裝之生產過程，均未依不同規格分類並作
      成紀錄，亦未編製生產日報表、不同產品規格之在製品明
      細帳、製成品明細帳，準此，原告既從開始彙集螺絲之製
      造成本時，即未就直接人工、直接材料或製造費用等區分
      不同規格，即未依稅捐稽徵機關管理營利事業會計帳簿憑
      證辦法第2條第2款之規定，依不同規格分類並作成紀錄，
      並編製相關報表，卻僅提出部分符合形式要求之帳證，已
      有不合。且其帳證間又無法建立成本彙集資料與銷貨資料
      間之合理連鎖（因果）關係，從而，其製造成本顯然無法
      依帳證勾稽予以核實認定。又依所得稅法第83條第1項及
      所得稅法施行細則第81條之規定可知，原告應依稅捐稽徵
      機關管理營利事業會計帳簿憑證辦法第2條第2款規定，設
      置法定要求之帳簿憑證。然被告依法調帳查核結果，原告
      既未能提供按產品規格分類之生產紀錄、製成品明細帳及
      產銷存明細表，且進料憑證未依不同規格入帳，加工費用
      亦未依不同單價及加工程度合理分攤至不同規格之產品成
      本，而原告逕依總生產量平均分攤加工費，致其製造成本
      無法依其所提示之帳證供被告勾稽，嗣經被告於民國97年
      12月4日以財高國稅法字第0970083797號函請原告提供委
      外加工製造產品之各訂單及應交付原料領料單、交運單及
      成品繳庫簽收單、原料耗損、下腳產出及委外加工製造產
      品之製造費用分攤表等資料，以供查核，原告迄未提出，
      則原告之產銷成本若干，被告顯然無法正確勾稽，自無查
      核準則第58條第1項適用之餘地，是原告之主張，核無足
      採。
（二）原告爭執各節，前經被告於復查決定書、訴願決定書纂述
      甚詳，原告除仍執前詞主張有提示帳簿文據供核，但其提
      示帳簿文據係不完全、不健全或不相符業如前述外，並未
      再提供其他具體事證，以實其說，是被告以原告之營業收
      入淨額120,663,548元，按螺絲、螺帽、鉚釘製造業（行
      業代號：2491-11）之同業利潤標準淨利率計算營業淨利
      9,653,083元（120,663,548元×凈利率8﹪），並加計非
      營業收入169,312元及減除非營業損失及費用1,424,619元
      ，核定全年所得額為8,397,776元，尚無違誤。又原告91
      及92年度營利事業所得稅事件，業經最高行政法院分別以
      98年度判字第714號及98年度判字第932號判決駁回在案等
      語。並聲明求為判決駁回原告之訴。
五、本件原告93年度營利事業所得稅結算申報，申報營業收入淨
    額120,663,548元，營業成本102,552,589元，全年所得額3,
    402,923元，原經被告書面審查核定全年所得額為3,402,923
    元，嗣經被告調帳查核結果，以原告逾期未提出說明並提示
    相關產銷成本資料供核，乃依同業利潤標準爭利率核定營業
    淨利9,653,083元，加計非營業淨損失1,255,307元，核定全
    年所得額為8,397,776元等情，有原告93年度營利事業所得
    稅結算申報書、被告93年度營利事業所得稅結算申報核定通
    知書附原處分卷可稽，自堪認定。兩造雖各執前詞爭執，惟
    查：
（一）按「營利事業所得之計算，以其本年度收入總額減除各項
      成本費用、損失及稅捐後之純益額為所得額。」「稽徵機
      關進行調查或復查時，納稅義務人應提示有關各種證明所
      得額之帳簿、文據；其未提示者，稽徵機關得依查得之資
      料或同業利潤標準，核定其所得額。」「本法第83條所稱
      之帳簿文據，其關係所得額之一部或關係課稅年度中某一
      期間之所得額，而納稅義務人未能提示者，稽徵機關得就
      該部分依查得之資料或同業利潤標準，核定其所得額。」
      「帳簿文據，其關係所得額之一部而未能提示者，依所得
      稅法施行細則第81條之規定辦理。但其核定所得額，以不
      超過當年度全部營業收入淨額依同業利潤標準核定之所得
      額為限。」「製造業已依稅捐稽徵機關管理營利事業會計
      帳簿憑證辦法設置帳簿，平時對進料、領料、退料、產品
      、人工、製造費用等均作成紀錄，有內部憑證可稽，並編
      有生產日報表或生產通知單及成本計算表，經內部製造及
      會計部門負責人員簽章者，其製品原料耗用數量，應根據
      有關帳證紀錄予以核實認定。製造業不合前項規定者，其
      耗用之原料如超過各該業通常水準；超過部分，除能提出
      正當理由，經查明屬實者外，應不予減除。」分別為行為
      時所得稅法第24條第1項、第83條第1項、同法施行細則第
      81條第1項、查核準則第6條第1項及第58條第1項、第2項
      所明定。又所謂未提示，兼指帳簿文據全部未提示，或雖
      提示而有不完全、不健全或不相符者，均有其適用，最高
      行政法院著有61年判字第198號判例可資參照。次按「所
      得稅納稅義務人未自行申報或提示證明文件，稽徵機關得
      依查得之資料或同業利潤標準，核定其所得額。此項推計
      核定方法，與憲法並不牴觸，惟依此項推計核定方法估計
      所得額時，應力求客觀、合理，使與納稅義務人之實際所
      得相當，以維租稅公平原則．．．。」(司法院釋字第361
      號解釋理由書參照)，可知同業利潤標準，是於確定有該
      成本或費用發生，但各種成本額或費用額之金額卻因無證
      明文件，無法確定其金額之情形下，為求以客觀、合理方
      式求得與納稅義務人實際所得額相當之推計核定方法之準
      據。另查核準則係規定有關營利事業所得稅結算申報之調
      查、審核等事項，上述查核準則第6條第1項及第58條第1
      項、第2項規定，乃對所得額及成本之認定所為技術性及
      細節性之規定，核與所得稅法規定意旨無違，爰予援用。
（二）次按「凡實施商業會計法之營利事業，應依左列規定設置
      帳簿：．．．2、製造業：（1）日記簿：得視實際需要加
      設特種日記簿。（2）總分類帳：得視實際需要加設明細
      分類帳。（3）原物料明細帳(或稱材料明細帳)。（4）在
      製品明細帳。（5）製成品明細帳。（6）生產日報表：記
      載每日機器運轉時間、直接人工人數、原料領用量、及在
      製品與製成品之生產數量等資料。（7）其他必要之補助
      帳簿。」為稅捐稽徵機關管理營利事業會計帳簿憑證辦法
      第2條第2款所明定。查稅捐稽徵機關管理營利事業會計帳
      簿憑證辦法乃財政部依據所得稅法第21條第2項規定之授
      權所訂立關於營利事業帳簿憑證及會計紀錄之設置及管理
      等技術性及細節性規定，核與授權訂立此辦法係為促使營
      利事業保持足以正確計算其所得額之帳簿憑證及會計紀錄
      之目的相符，爰予援用。又所謂帳證可勾稽，除企業應具
      備法定要求之帳簿憑證外（如原告為製造業，即平日應設
      置符合「稅捐稽徵機關管理營利事業會計帳簿憑證辦法」
      第2條第2款規定要求之帳證），且帳證間仍應有合理的關
      連性，亦即除了要求單一憑證可逐一檢證待證事實之真實
      性外，更可以用多數憑證所呈現之結構（即帳冊表簿）本
      身來檢證待證事實之真實性，要不待言。
（三）本件原告係從事螺絲製造及買賣業務，其螺絲產製流程，
      係接受訂單後購置原料再委外加工，且各訂單產品規格甚
      多、加工程度不一，而售價亦有不同，惟原告僅依產品總
      重量平均分攤直接人工及製造費用，與其生產流程顯有未
      合。次觀原告所提示之帳證、文據，其中直接原料部分：
      原告本期購入之原料鐵線委外加工生產螺絲銷售，經核該
      期之進料發票，品名有黑鐵線、鐵線、黑鐵絲、白鐵線等
      ，縱依原告主張僅係名稱不同及原料性質均屬低碳鋼鐵線
      ，惟黑鐵線規格即有十餘種，其單價則為17元至25.8元不
      等，然其原料明細帳及領料紀錄簿並未依不同規格、單價
      入帳，僅將原料區分為鐵線、白鐵線等2種，亦未提示原
      料進出庫資料。又原告既自承原料為配合不同規格產品之
      生產，而有大小不同之規格，即因每批購入之時間、數量
      、條件及其他種種因素之影響，其單價自亦高低不一，自
      應分別按類別及規格作成進料、領料及退料紀錄，則原告
      依本身之主觀取捨，僅以「鐵線」「白鐵線」2種品名統
      稱，設置原料進貨之總分類帳及領料登記簿，致其原料之
      耗用亦混淆不清，原料之進耗存更是無法勾稽核對，揆諸
      稅捐稽徵機關管理營利事業會計帳簿憑證辦法第2條第2款
      之規定，自有未合。另關於直接人工部分：原告總分類帳
      中直接人工科目僅載全年度各月金額及年終獎金，又其所
      投入直接人工係生產最後步驟之包裝工作，依原告包裝費
      之總分類帳所載，其品名計有紙箱（大、小）、紙盒（大
      、小）、塑膠袋、棧板、條碼紙、標籤、工業膠膜等，亦
      即原告每批次螺絲產品不但規格不同，其包裝亦不盡相同
      ，是直接人工之成本之入帳，理應按各批次予以合理分攤
      ，並有內部詳細之資料紀錄可資驗證，原告未能提示相關
      資料，即難據以勾稽查核。又關於製造費用部分：依原告
      產銷存明細表、總分類帳（加工費）及統一發票所載，原
      告產製螺絲產品之成本，會因成品規格或加工程度各異而
      致價格有所不同，而各項加工費亦皆屬可直接歸屬出何種
      規格產品所發生者，惟原告逕以生產數量來分擔加工費，
      復未依規定按不同規格原料之進料、領料、交運、退料、
      加工損耗、下腳、製成品繳庫作成紀錄，並編製生產日報
      表、不同產品規格之在製品明細帳、製成品明細帳、製造
      費用分攤表等，而僅設有領料紀錄簿、生產紀錄簿，實無
      從讓稽徵機關據以判斷其所產製各種不同螺絲產品之規格
      或加工程度，致無法勾稽其生產成本。此外，原告製成品
      部分：觀諸原告所列報螺絲及不銹鋼螺絲存貨分類帳之明
      細，亦僅按產品進出貨之數量及單價登載，而生產產品之
      每公斤單位成本全年度分別均為42.27元、183.15元，而
      銷貨產品之每公斤單價分別為28.34元～135.46元、158.
      31元～296.77元，其未依不同產品之規格劃分品名，顯不
      合理。
（四）本件原告雖設置有總分類帳、領料紀錄簿、存貨分類帳及
      生產紀錄簿等，然其出口報單及部分銷貨憑證既載有螺絲
      之規格，惟自領料至包裝之生產過程，均未依不同規格分
      類並作成紀錄，亦未編製生產日報表、不同產品規格之在
      製品明細帳、製成品明細帳，是原告從開始彙集螺絲之製
      造成本時，即未就直接人工、直接材料或製造費用等區分
      不同規格，已有不合。又原告帳證間又無法建立成本彙集
      資料與銷貨資料間之合理連鎖（因果）關係，從而，其製
      造成本顯然無法依帳證勾稽予以核實認定。又依所得稅法
      第83條第1項、所得稅法施行細則第81條之規定可知，原
      告應依稅捐稽徵機關管理營利事業會計帳簿憑證辦法第2
      條第2款規定，設置法定要求之帳簿憑證。然查，被告依
      法調帳查核結果，原告既未能提供按產品規格分類之生產
      紀錄、製成品明細帳及產銷存明細表，且進料憑證未依不
      同規格入帳，加工費用亦未依不同單價及加工程度合理分
      攤至不同規格之產品成本，而原告逕依總生產量平均分攤
      加工費，致其製造成本無法依其所提示之帳證供被告勾稽
      。再者，被告於97年12月4日以財高國稅法字第097008379
      7號函請原告提供委外加工製造產品之各訂單及應交付原
      料領料單、交運單及成品繳庫簽收單、原料耗損、下腳產
      出及委外加工製造產品之製造費用分攤表等資料，以供查
      核，原告迄未提出，則原告之產銷成本若干，被告顯然無
      法正確勾稽，自無查核準則第58條第1項適用之餘地。從
      而，被告以原告之營業收入淨額120,663,548元，按螺絲
      、螺帽、鉚釘製造業（行業代號：2491-11）之同業利潤
      標準淨利率計算營業淨利9,653,083元（120,663,548元×
      凈利率8﹪），並加計非營業收入169,312元及減除非營業
      損失及費用1,424,619元，核定全年所得額為8,397,776元
      ，揆諸首揭規定，尚非無據。
六、綜上所述，原告之主張並無可採。被告以同業利潤標準毛利
    率計算其產製成本後之淨利超過當年度全部營業收入淨額依
    同業利潤標準核定之所得額，改依查核準則第6條第1項規定
    ，按同業利潤標準淨利率（8%）核定營業淨利9,653,083元
    ，加計非營業收入169,312元及減除非營業損失及費用1,424
    ,619元，核定全年所得額為8,397,776元，尚無違誤，訴願
    決定予以維持，亦無不合，原告起訴求為撤銷，為無理由，
    應予駁回。另兩造其餘攻擊防禦方法，均核與本件判決結果
    不生影響，爰不一一論述，附此敘明。
七、據上論結，本件原告之訴為無理由，依行政訴訟法第98條第
    1項前段、第218條、民事訴訟法第385條第1項前段，判決如
    主文。
中    華    民    國    98    年    11    月   30     日
              高雄高等行政法院第四庭
                          審判長法官  呂  佳  徵
                                法官  林  勇  奮
                                法官  蘇  秋  津
以上正本係照原本作成。
如不服本判決，應於判決送達後20日內向本院提出上訴書狀，其
未表明上訴理由者，應於提起上訴後20日內向本院提出上訴理由
書（須按對造人數附繕本）；如於本判決宣示或公告後送達前提
起上訴者，應於判決送達後20日內補提上訴理由書（須附繕本）
。未表明上訴理由者，逕以裁定駁回。
中    華    民    國    98    年    11    月   30     日
                              書記官  洪  美  智


司法院資訊處製作；財團法人民間司法改革基金會備份。
